【裁判字號】    89,上易,2112
【裁判日期】    891018
【裁判案由】    竊盜
【裁判全文】
臺灣高等法院臺中分院刑事判決                  八十九年度上易字第二一一二號
    上  訴  人
    即  被  告  甲○○
右上訴人即被告因竊盜案件，不服臺灣苗栗地方法院八十九年度易字第一九六號，中
華民國八十九年八月一日第一審判決（起訴案號：臺灣苗栗地方法院檢察署八十九年
度偵字第四○六號，臺灣士林地方法院檢察署八十九年度偵字第二○八八號併案審理
），提起上訴，本院判決如左：
      主  文
上訴駁回。
      事實及理由
一、本案經本院審理結果，認第一審判決認事用法及量刑均無不當，應予維持，並引
    用第一審判決書記載之事實、證據及理由（如附件）。
二、上訴人即被告甲○○在本院未提出其他有利之證據，其具狀雖辯稱：本案與臺灣
    板橋地方法院審理之被告竊盜案件，應屬連續犯關係，有裁判上一罪之關係，為
    前案判決效力所及；且被告並未竊取三商百貨之電子體脂肪測量器，而被告前曾
    因竊取傳真機一台，市價一萬二千多元，僅判處有期徒刑三個月，本件商品體脂
    肪測量器不過五千多元，卻處有期徒刑二年，亦屬過重；又被告患有精神妄想症
    ，希有減刑之機會云云。惟查被告於前案即臺灣板橋地方法院審理之八十八年度
    易字第二一九六號竊盜案件（判處被告有期徒刑三月，嗣因被告撤回上訴而告確
    定），係與巫新詠共同行竊店家商品；而本件被告於行竊臺北市○○區○○路二
    段五十五號地下室裕毛屋之商品時，據其警訊所供「在拿那些東西時，還有要結
    帳的想法，但是到了櫃台時，看到有六、七人在排隊結帳，我便有投機的心理，
    就沒有結帳走出去」等語（見臺灣士林地方法院檢察署八十八年度偵字第五○一
    六號卷第十一頁反面）；其於行竊苗栗縣竹南鎮○○街六十四號三商百貨之物品
    時，依其警訊供稱「因為我與女友分手，心情不好，想借偷東西來發洩」等語，
    俱見被告於本件所犯竊盜犯行，其犯意之產生，顯與前開業已判決確定部分犯行
    ，無概括犯意可言，自難認有何連續犯裁判上一罪之關係。又被告竊取前開三商
    百貨商品部分犯行，業據原審於判決理由內詳予論述，被告又未能提出其他有利
    之證據，以實其說，空言否認犯行，自無足採。而被告自八十三年起，竊盜犯行
    不斷，雖曾經多次論罪科刑判決，並入監執行，有臺灣高等法院被告全國前案紀
    錄表在卷可按，其猶不知悔改，屢犯竊盜罪，足見短期刑罰，已不足以收教化之
    功，原審因而量處二年有期徒刑，堪稱允當。至被告於警訊及偵查、原審審理中
    ，就其所涉犯行，均能娓娓道出其犯罪動機、行為方式，甚或極力為己辯護，足
    見其於行為時，毫無精神耗弱或心神喪失之情形，依法並無減輕其刑，或不罰之
    餘地。其上訴意旨猶執陳詞，指摘原判決不當，為無理由，應予駁回。
三、被告經合法傳喚，無正當之理由不到庭，爰不待其陳述，逕行判決。
據上論斷，應依刑事訴訟法第三百七十三條、第三百七十一條、第三百六十八條，判
決如主文。
本案經檢察官乙○○到庭執行職務。
中      華      民      國    八十九    年      十      月     十八     日
                                  臺灣高等法院臺中分院刑事第六庭
                                        審判長法  官  李  文  雄
                                              法  官  龔  永  昆
                                              法  官  邱  顯  祥
右正本證明與原本無異。
不得上訴。
書記官  方  茂  焜
中      華      民      國    八十九    年      十      月     十九     日
                                                                        Ｃ


司法院資訊處製作；財團法人民間司法改革基金會備份。
